臺灣屏東地方法院刑事判決　　　　　　　　　　　　　九十一年度易字第六八一號
　　公　訴　人　臺灣屏東地方法院檢察署檢察官
　　被　　　告　戊○○
右列被告因竊盜案件，經檢察官提起公訴（九十一年度偵字第一八０四號），本院判
決如左：
     主  文
戊○○共同攜帶凶器竊盜，處有期徒刑捌月，緩刑貳年，扣案之鐵剷壹支沒收。
     事  實
一、戊○○、陳榮宏（另行審結）基於意圖為自己不法所有之犯意聯絡，於民國（下
    同）九十一年三月二十八日晚間五時許，共同攜帶戊○○所有，客觀上具有危險
    性，足資為凶器之鐵剷一支，至屏東縣里港鄉○○段土庫堤尾一點五公里處荖濃
    溪行水區內盜採砂石約０點五立方公尺，得手後，將之擺置在由戊○○先前駕駛
    至該處之一部不詳車號（未懸掛車牌）自用小貨車上，以便載離現場，嗣於同時
    二十五分許，為警會同經濟部水利署第七河川局巡防員甲○○等人在上址查獲，
    並扣得上開自用小貨車一部及鐵剷一支（現暫責付由戊○○保管中）。
二、案經屏東縣警察局里港分局報請臺灣屏東地方法院檢察署檢察官偵查起訴。
     理  由
一、右開事實，訊據被告戊○○於本院審理時固坦承有於前揭時、地挖取砂石一情，
    惟矢口否認有何攜帶凶器竊盜之情事，辯稱：伊實無竊盜犯意，不知如此就構成
    犯罪，且當天只有伊在挖，丙○○並未涉入云云。經查，被告戊○○就同案被告
    丙○○是否涉入本案部分之辯解，雖與被告丙○○、證人楊瑞成於本院調查中之
    供述相符（見本院九十一年七月十九日訊問筆錄），然證人楊瑞成斯時正與乙○○共同在該地竊取砂石一事，業經本院另以九十一年度屏簡字第一六一號刑事判
    決確定，有該刑事判決及臺灣屏東地方法檢察署九十一年度偵字第一八０三號簡
    易判決處刑書影本各一紙附卷可證，其是否能於自己急於實現竊盜犯行之際，猶
    分心注意被告戊○○、丙○○之舉止，殊非無疑，自難據為有利於被告戊○○、
    丙○○之認定；又被告戊○○係意圖為自己不法之所有，而竊取前開砂石一情，
    業據其於警訊、偵訊及本院調查中供述甚詳，且被告戊○○、丙○○於警會同經
    濟部水利署第七河川局人員查獲時，均正著手挖取砂石一情，亦據證人即上局巡
    防員甲○○、曾建宇、警員丁○○於本院調查時證述甚詳（見本院九十一年七月
    十九日訊問筆錄），互核一致，衡情證人甲○○、曾建宇、丁○○均屬公務人員
    ，尚無為構陷被告戊○○、丙○○，而自陷偽證罪責之理，其等上開證言應與屬
    實，而可相信，是被告戊○○上揭所辯，無非推諉，不可採信，綜上本案事證明
    確，被告戊○○犯行已堪認定。
二、核被告戊○○所為係犯刑法第三百二十一條第一項第三款攜帶凶器竊盜罪。被告
    戊○○與同案被告丙○○間有犯意之聯絡，行為之分擔，均為共同正犯。爰審酌
    被告戊○○犯後否認犯行，態度不佳，惟其所盜取之砂石數量不大，對於荖濃溪
    流域整體環境影響甚屬輕微，及其犯罪之手段等一切情狀，量處如主文所示之刑
    。末查被告戊○○前未曾受有期徒刑以上刑之宣告，此有臺灣屏東地方法院檢察
    署刑案資料查註紀錄表及臺灣高等法院被告全國前案紀錄表各一紙附卷可佐，其
    經此偵審教訓，自當知所警惕而無虞再犯，本院綜核各情認上開有期徒刑之宣告
    ，已足策其自新，所宣告之刑，以暫不執行為適當，併依法諭知緩刑二年，用啟
    自新。扣案之鐵剷一支係被告戊○○所有，業據被告戊○○供明在卷，並為其與
    共犯丙○○供作犯罪所用，應依刑法第三十八條第一項第二款宣告沒收，而扣案
    之其餘鐵剷三支，質之被告戊○○否認係其或共犯丙○○所有，且本院亦無其他
    積極證據可認此等係屬被告戊○○或共犯丙○○所有，爰不併為沒收之諭知。被
    告戊○○與共犯丙○○雖係在行水區內盜採砂石，惟其等所盜採之砂石僅約０點
    五立方公尺，依常情尚不致因而致生公共危險，自無水利法第九十二條之一第一
    項後段規定之適用，附此敘明。
據上論斷，應依刑事訴訟法第二百九十九條第一項前段，刑法第二十八條、第三百二
十一條第一項第三款、第七十四條第一款、第三十八條第一項第二款，罰金罰鍰提高
標準條例第一條前段，判決如主文。
本案經檢察官劉俊儀到庭執行職務。
中      華      民      國      九十一      年     八     月    十九    日
                                      臺灣屏東地方法院刑事第一庭
                                          法  官  潘正屏
                                                  楊中琪
                                                  林世民
右正本證明與原本無異。
如不服本判決應於收受本判決後送達後十日內向本院提出上訴書狀，其未敘述上訴理
由者，並得於提起上訴後十日內向本院補提理由書狀（均須按他造當事人之人數附繕
本 ）「切勿逕送上級法院」
                                          書記官  薛慧茹
中      華      民      國      九十一      年     八     月    十九    日
附錄論罪科刑法條：
中華民國刑法第                      三百二十一條
犯竊盜罪而有左列情形之一者，處六月以上、五年以下有期徒刑：
一、於夜間侵入住宅或有人居住之建築物、船艦或隱匿其內而犯之者。
二、毀越門扇、牆垣或其他安全設備而犯之者。
三、攜帶兇器而犯之者。
四、結夥三人以上而犯之者。
五、乘火災、水災或其他災害之際而犯之者。
六、在車站或埠頭而犯之者。
前項之未遂犯罰之。
